【裁判字號】    95,訴,402
【裁判日期】    950911
【裁判案由】    違反毒品危害防制條例
【裁判全文】
臺灣新竹地方法院刑事判決               95年度訴字第402號
公  訴  人  臺灣新竹地方法院檢察署檢察官
被      告  甲○○
上列被告因違反毒品危害防制條例案件，經檢察官提起公訴（95
年度毒偵字第644號），本院判決如下：
    主  文
本件免訴。
    理  由
一、按案件曾經判決確定者，應諭知免訴之判決；又免訴之判決
    ，得不經言詞辯論為之，刑事訴訟法第302條第1款及第307
    條分別定有明文。次按，案件曾經判決確定者，依刑事訴訟
    法第302條第1款之規定，法院即應為免訴之判決；故對於已
    經提起公訴或自訴之同一案件，在同一法院重行起訴者，倘
    先行起訴或自訴部分，業經實體上之判決確定，則重行起訴
    部分，即應為免訴之判決，而無諭知不受理之可言。此項原
    則，不論實質上之一罪，或想像競合犯、牽連犯、連續犯等
    裁判上之一罪，其一部事實已經判決確定者，對於構成一罪
    之其他部分，均有其適用，乃因基於審判上不可分之關係，
    在審理事實之法院，對於全部犯罪事實，本應依法均予審判
    ，故其判決確定之既判效力，自應及於全部之犯罪事實，若
    在最後審理事實法院宣示判決後，始行發生之事實，既非該
    法院所得審判，即為該案判決之既判力所不能及。是既判力
    對於時間效力之範圍，係以最後審理事實法院之宣示判決日
    為判斷之標準，得上訴於第二審之第一審刑事判決，如未據
    上訴，其既判力之時點，自應至宣判之日。（最高法院84年
    度台非字第363號判決可資參考）
二、起訴意旨略以：被告甲○○前因施用毒品案件，先後經本院
    裁定送觀察、勒戒後，均認無繼續施用毒品傾向，分別由本
    院檢察官於民國88年5月26日、89年2月15日以88年度偵字第
    3822號、89年度毒偵緝字第24號為不起訴處分確定。再因施
    用毒品案件，經本院裁定施以強制戒治1年，嗣於90年5月3
    日因執行成效良好，復經裁定停止戒治，所餘期間付保護管
    束；所涉刑責部分，經本院以91年度竹東簡字第32號判處有
    期徒刑6月確定，與前述之有期徒6月接續執行，於92年12
    月11日易科罰金執行完畢。詎甲○○仍不知悔改，於前述強
    制戒治執行完畢釋放後，5年內復基於施用第一級毒品海洛
    因之犯意，於95年3月25日18時10分許採尿時回溯26小時內
    某時，在不詳地點施用第一級毒品海洛因。嗣95年3月25日
    ，在其位於新竹縣北埔鄉南坑村3鄰小南坑2之2號住所，與
    蔡麗華為警共同查獲，並經其同意搜索，在上址扣得蔡麗華
    所有之海洛因1支、安非他命吸食器1組（蔡麗華施用毒品部
    分另經台灣新竹地方法院檢察署檢察官另案偵辦，扣案物由
    該案保管）。因認被告涉有毒品危害防制條例第10條第1項
    施用第一級毒品罪嫌。
三、經查：
（一）被告甲○○於本院94年度訴字第683號審理中坦承於95年3
      月25日中午12時許，在其位於新竹縣北埔鄉南坑村2之2號
      住處，有施用第一級毒品海洛因之犯行，且被告於95年3
      月25日下午6時10分許，在警局所親採封緘之尿液（姓名
      代號：GM00000000號），經送臺灣檢驗科技股份有限公司
      檢驗結果，亦呈嗎啡（海洛因之人體代謝物）陽性反應，
      有真實姓名代號對照表、上述公司於95年4月9日出具之濫
      用藥物尿液檢驗報告（報告編號：CH/2006/31 339）各1
      份在卷可稽。是核被告前開自白應與事實相符，自得採為
      認定被告犯罪之證據，準此，被告於前揭時、地，基於施
      用第一級毒品海洛因之犯意，施用第一級毒品海洛因之犯
      行，應堪以認定。
（二）惟查被告甲○○前自94年3月18日晚上某時起至95年3月25
      日中午12時許止，在新竹縣北埔鄉南坑村2之2號住處，連
      續施用海洛因多次，嗣為警分於94年3月18日晚上10時30
      分許、94年10月13日晚上11時許、94年12月14日晚上6時
      30分許及95年3月25日下午4時30分許，分在新竹縣北埔鄉
      大湖村下大湖30號、因其為毒品調驗人口自動到案、新竹
      縣竹東鎮○○街66號12樓之3及新竹縣北埔鄉小南坑2之2
      號等處查獲之事實，業經本院於95年6月23日以94年度訴
      字第683號判決判處有期徒刑9月，該判決並於95年7月13
      日確定，此有該判決正本、本院公務電話記錄及台灣高等
      法院被告前案紀錄表等各1份附卷可查。該案犯罪時間為
      94 年3月18日晚上某時起至95年3月25日中午12時許止，
      則被告本件施用第一級毒品海洛因之事實，與前揭業經判
      決確定之連續施用第一級毒品海洛因犯行，犯罪時間緊接
      ，且犯罪之方法均相同，均係觸犯構成要件相同之罪名，
      且被告在上開犯罪時間內並未曾進入觀察、勒戒或戒治處
      所或其他監所執行觀察、勒戒、強制戒治或其他刑事案件
      ，而使其犯行中斷乙節，有臺灣高等法院被告前案紀錄表
      在卷可稽，參以施用毒品係一成癮性之行為，施用毒品之
      人慣常為之難以戒斷，足見其顯係基於施用第一級毒品之
      概括犯意反覆實施，而具有連續犯之裁判上一罪關係。從
      而，本件被告所犯施用第一級毒品犯行之同一案件，既經
      本院以94年度訴字第683號判決確定在案，揆諸前開說明
      意旨，本件自應諭知免訴之判決，爰不經言詞辯論為之。
四、據上論斷，依刑事訴訟法第302條第1款、第307條，判決如
    主文。
中    華    民    國    95    年    9     月    11    日
                  刑事第一庭審判長  法    官  賴淑敏
                                    法    官  黃美文
                                    法    官  李毓華
以上正本證明與原本無異。
如不服本判決，應於判決送達後10日內向本院提出上訴狀 (應附
繕本 )，上訴於臺灣高等法院。
中    華    民    國    95    年    9     月    11    日
                                    書 記 官  李佩真


司法院資訊處製作；財團法人民間司法改革基金會備份。
